【裁判字號】    97,訴,2287
【裁判日期】    971231
【裁判案由】    毒品危害防制條例
【裁判全文】
臺灣臺北地方法院刑事判決              97年度訴字第2287號
公  訴  人  臺灣臺北地方法院檢察署檢察官
被      告  甲○○
上列被告因違反毒品危害防制條例案件，經檢察官提起公訴（九
十七年度毒偵字第八二四號、第二五五七號），嗣於本院準備程
序進行中，被告就被訴事實為有罪之陳述，經本院合議庭裁定由
受命法官獨任進行簡式審判程序，本院判決如下：
    主    文
甲○○施用第一級毒品，累犯，處有期徒刑柒月；又施用第二級
毒品，累犯，處有期徒刑肆月，扣案之第二級毒品甲基安非他命
壹包（不含空包裝袋，驗餘淨重零點陸肆柒公克）沒收銷燬之
，扣案之甲基安非他命包裝袋壹個沒收。應執行有期徒刑拾月，
扣案之第二級毒品甲基安非他命壹包（不含空包裝袋，驗餘淨重
零點陸肆柒公克）沒收銷燬之，扣案之甲基安非他命包裝袋壹
個沒收。
    犯罪事實
一、甲○○前於民國九十一年間因施用第一級毒品案件，經本院
    依臺灣臺北地方法院檢察署檢察官之聲請，於九十一年十二
    月二日以九十一年度毒聲字第二四一七號裁定送勒戒處所觀
    察、勒戒後，於同日入臺灣臺北看守所附設勒戒處所觀察、
    勒戒，因有繼續施用毒品之傾向，經本院依臺灣臺北地方法
    院檢察署檢察官之聲請，於九十二年一月九日以九十二年度
    毒聲字第四三號裁定令入戒治處所施以強制戒治一年，於九
    十二年一月二十一日入臺灣臺北戒治所施以強制戒治，嗣因
    經評估認無繼續強制戒治之必要，經本院依臺灣臺北地方法
    院檢察署檢察官之聲請，於九十二年六月十一日以九十二年
    度毒聲字第一一二六號裁定停止戒治，所餘戒治期間交付保
    護管束，而於九十二年七月三日因停止戒治出所，保護管束
    原至九十三年一月二日始期滿，經本院依臺灣臺北地方法院
    檢察署檢察官之聲請，於九十二年十月十五日以九十二年度
    毒聲字第一七一四號裁定撤銷停止戒治，令入戒治處所施以
    強制戒治，於九十三年一月十五日入戒治處所施以強制戒治
    ，於九十三年七月十五日執行完畢，於翌日（七月十六日）
    釋放出所，並經臺灣臺北地方法院檢察署檢察官於九十三年
    七月二十九日以九十三年度戒毒偵字第一○一號為不起訴處
    分確定。復因於九十一年間因違反槍砲彈藥刀械管制條例案
    件，經本院於九十三年三月九日以九十二年度訴字第七五五
    號判決判處有期徒刑八月，併科罰金新臺幣十萬元，甲○○
    不服提起上訴，經臺灣高等法院於九十三年五月十二日以九
    十三年度上訴字第九四四號判決駁回上訴，甲○○仍不服提
    起上訴，經最高法院於九十三年七月二十九日以九十三年度
    臺上字第三八五五號判決駁回上訴確定，於九十四年八月三
    十一日因縮刑期滿執行完畢。又於九十七年間因持有第一級
    毒品案件，經本院於九十七年二月十八日以九十七年度簡字
    第四四一號判決判處有期徒刑二月，於九十七年三月十日確
    定，於九十七年四月一日易科罰金執行完畢。
二、詎甲○○猶不知悔改，明知海洛因、甲基安非他命分別為毒
    品危害防制條例第二條第二項第一款、第二款所定之第一級
    、第二級毒品，均不得施用、持有，竟基於施用第二級毒品
    甲基安非他命之犯意，於九十七年七月十七日下午一時許，
    在停放在臺北縣新店市○○路某處之懸掛偽造之車牌號碼Ｋ
    七—五三一九號自用小客車（甲○○所犯行使偽造特種文書
    部分，業經本院以九十七年度簡字第二九七一號判決判處有
    期徒刑三月確定）上，以將甲基安非他命置放於玻璃球吸食
    器內，用火燒烤加熱後再吸食其霧化氣體之方式，施用第二
    級毒品甲基安非他命一次；另基於施用第一級毒品海洛因之
    犯意，於九十七年七月十九日某時許，在不詳處所，以將海
    洛因摻入香菸內點火燒烤吸食其霧化氣體之方式，施用第一
    級毒品海洛因一次。嗣於九十七年七月二十日晚上六時三十
    分許，在臺北市○○區○○街一段五○號，臺北市政府警察
    局文山第一分局員警當場查獲甲○○上開行使偽造特種文書
    之行為後，先經甲○○同意對上開自用小客車執行附帶搜索
    ，並自上開自用小客車內扣得甲○○所有甲基安非他命一包
    （不含空包裝袋，淨重零點六四四公克，取樣零點零零零三
    公克鑑驗，驗餘淨重零點六四三七公克），復經甲○○同意
    採集其尿液經送請臺灣尖端先進生技醫藥股份有限公司檢驗
    結果，呈嗎啡、可待因、安非他命及甲基安非他命陽性反應
    ，始知上情。
三、案經臺北市政府警察局文山第一分局報請臺灣臺北地方法院
    檢察署檢察官偵查及臺灣臺北地方法院檢察署檢察官自動檢
    舉簽分偵查起訴。
    理    由
一、上開事實，業據被告甲○○於本院審理時坦承不諱，並有甲
    基安非他命一包扣案可稽。而被告於九十七年七月二十日為
    警查獲當時所採之尿液，經送臺灣尖端先進生技醫藥股份有
    限公司以酵素免疫分析法（ＥＩＡ）初步檢驗，再以氣相層
    析質譜儀法（ＧＣ／ＭＳ）確認檢驗結果，呈嗎啡、可待因
    、安非他命、甲基安非他命陽性反應，此有臺灣尖端先進生
    技醫藥股份有限公司九十七年八月一日濫用藥物檢驗報告一
    份在卷可稽。且於九十七年七月二十日為警查獲時扣案之甲
    基安非他命一包（不含空包裝袋，淨重零點六四四公克，取
    樣零點零零零三公克鑑驗，驗餘淨重零點六四三七公克）經
    送交通部民用航空局航空醫務中心以氣相層析質譜（ＧＣ／
    ＭＳ）法鑑定結果，確含有第二級毒品甲基安非他命成分，
    此有交通部民用航空局航空醫務中心九十七年九月十二日航
    藥鑑字第○九七四六九四號毒品鑑定書一份附卷可稽，是被
    告任意性自白核與事實相符，應堪採信。查被告於九十一年
    間因施用第一級毒品案件，經本院依臺灣臺北地方法院檢察
    署檢察官之聲請，於九十一年十二月二日以九十一年度毒聲
    字第二四一七號裁定送勒戒處所觀察、勒戒後，於同日入臺
    灣臺北看守所附設勒戒處所觀察、勒戒，因有繼續施用毒品
    之傾向，經本院依臺灣臺北地方法院檢察署檢察官之聲請，
    於九十二年一月九日以九十二年度毒聲字第四三號裁定令入
    戒治處所施以強制戒治一年，於九十二年一月二十一日入臺
    灣臺北戒治所施以強制戒治，嗣因經評估認無繼續強制戒治
    之必要，經本院依臺灣臺北地方法院檢察署檢察官之聲請，
    於九十二年六月十一日以九十二年度毒聲字第一一二六號裁
    定停止戒治，所餘戒治期間交付保護管束，而於九十二年七
    月三日因停止戒治出所，保護管束原至九十三年一月二日始
    期滿，經本院依臺灣臺北地方法院檢察署檢察官之聲請，於
    九十二年十月十五日以九十二年度毒聲字第一七一四號裁定
    撤銷停止戒治，令入戒治處所施以強制戒治，於九十三年一
    月十五日入戒治處所施以強制戒治，於九十三年七月十五日
    執行完畢，於翌日（七月十六日）釋放出所，並經臺灣臺北
    地方法院檢察署檢察官於九十三年七月二十九日以九十三年
    度戒毒偵字第一○一號為不起訴處分確定等情，有臺灣高等
    法院被告前案紀錄表一份在卷可按，足認被告於強制戒治執
    行完畢釋放後，五年內再施用毒品。綜上所述，本件事證明
    確，被告犯行均堪以認定，應均依法論科。
二、論罪科刑部分：
（一）按海洛因、甲基安非他命分別係屬毒品危害防制條例第二
      條第二項第一款、第二款所規定之第一級、第二級毒品，
      均不得施用。核被告所為，係違反毒品危害防制條例第十
      條第一項之施用第一級毒品海洛因罪、同條例第十條第二
      項之施用第二級毒品甲基安非他命罪。被告施用第二級毒
      品甲基安非他命前後持有第二級毒品甲基安非他命之低度
      行為，為施用第二級毒品甲基安非他命之高度行為所吸收
      ，不另論罪。又被告所犯前開施用第一級毒品、第二級毒
      品二罪，犯意各別，行為不同，應分論併罰。
（二）查被告前於九十一年間因違反槍砲彈藥刀械管制條例案件
      ，經本院於九十三年三月九日以九十二年度訴字第七五五
      號判決判處有期徒刑八月，併科罰金新臺幣十萬元，被告
      不服提起上訴，經臺灣高等法院於九十三年五月十二日以
      九十三年度上訴字第九四四號判決駁回上訴，被告仍不服
      提起上訴，經最高法院於九十三年七月二十九日以九十三
      年度臺上字第三八五五號判決駁回上訴確定，於九十四年
      八月三十一日因縮刑期滿執行完畢；又於九十七年間因持
      有第一級毒品案件，經本院於九十七年二月十八日以九十
      七年度簡字第四四一號判決判處有期徒刑二月，於九十七
      年三月十日確定，於九十七年四月一日易科罰金執行完畢
      ，此有臺灣高等法院被告前案紀錄表一份在卷可參，被告
      受有期徒刑之執行完畢，五年以內故意再犯本件最重本刑
      有期徒刑以上之罪，為累犯，應各依刑法第四十七條第一
      項規定，分別加重本刑至二分之一。
（三）爰分別審酌被告前有違反槍砲彈藥刀械管制條例及毒品等
      前科，素行不佳，竟不思悛悔，前於強制戒治處所施以強
      制戒治後，未把握自新機會，又再次施用足以導致人體機
      能發生依賴性、成癮性及抗藥性等障礙之第一級毒品海洛
      因、第二級毒品甲基安非他命，對個人身心戕害甚鉅，惟
      犯後坦承犯行，態度良好，兼衡其犯罪之動機、目的、手
      段、方法、品行及智識程度等一切情狀，分別量處如主文
      所示之刑，並定其應執行之刑。
（四）又扣案之第二級毒品甲基安非他命一包（不含空包裝袋，
      驗餘淨重零點六四三七公克）依毒品危害防制條例第十八
      條第一項前段規定宣告沒收並銷燬之；至於鑑驗耗損部分
      ，既已滅失不存在，自無庸併予宣告沒收。另扣案之甲基
      安非他命空包裝袋一個，有防止毒品裸露、逸出及潮濕之
      功用，並便於攜帶使用，為供被告犯罪所用之物，且屬被
      告所有，業據被告於警詢及偵查時陳明在卷，應依刑法第
      三十八條第一項第二款規定宣告沒收。
據上論斷，應依刑事訴訟法第二百七十三條之一第一項、第二百
九十九條第一項前段，毒品危害防制條例第十條第一項、第二項
、第十八條第一項前段，刑法第十一條前段、第四十七條第一項
、第五十一條第五款、第三十八條第一項第二款，判決如主文。
本件經檢察官黃兆揚到庭執行職務
中    華    民    國  九十七  年   十二   月  三十一  日
                臺灣臺北地方法院刑事第六庭
                    法      官  雷淑雯
以上正本證明與原本無異。
如不服本判決，應於判決送達後十日內，向本院提出上訴狀。（
應抄附繕本）。
                    書  記  官  胡詩唯
中    華    民    國  九十七  年   十二   月  三十一  日
附錄本案論罪科刑法條全文
毒品危害防制條例第十條：
施用第一級毒品者，處六月以上五年以下有期徒刑。
施用第二級毒品者，處三年以下有期徒刑。


司法院資訊處製作；財團法人民間司法改革基金會備份。
